臺灣臺南地方法院刑事判決　　　　　　 100年度訴字第1152號
公　訴　人　臺灣臺南地方法院檢察署檢察官
被　　　告　孫鳳梅
上列被告因違反毒品危害防制條例案件，經檢察官提起公訴（
100年度毒偵字第1452號），被告於準備程序期日就被訴事實為
有罪陳述，本院合議庭裁定由受命法官獨任進行簡式審判程序，
判決如下：
    主  文
孫鳳梅施用第一級毒品，處有期徒刑捌月。
    事實及理由
一、本件係經被告孫鳳梅於準備程序為有罪之表示，而經本院合
    議庭裁定由受命法官獨任以簡式審判程序加以審理，依刑事
    訴訟法第273條之2、第159條第2項之規定，不適用傳聞法則
    有關限制證據能力之相關規定；並得依同法第310條之2準用
    第454條之規定製作略式判決書（僅記載「證據名稱」），
    合先敘明。
二、本案犯罪事實及證據名稱均與檢察官起訴書之記載相同，予
    以引用（如附件），另於證據部分補充「被告孫鳳梅於本院
    之自白；卷附臺灣高等法院被告前案紀錄表1份」。
三、查海洛因屬毒品危害防制條例第2條第2項第1款所列之第1級
    毒品。故核被告所為，係犯毒品危害防制條例第10條第1項
    之施用第一級毒品罪。其持有毒品之低度行為應為施用毒品
    之高度行為所吸收，不另論罪。爰審酌被告前已有施用毒品
    前科並歷經觀察勒戒過程，猶未能深切體認毒品危害己身之
    鉅，及早謀求脫離毒害之道，反而於出監出所後伺機再犯，
    未見有何警惕及悔意，自有使其接受相當時期監禁處遇以教
    化性情之必要，惟兼衡其犯後始終坦承犯行，態度良好，且
    施用毒品固戕害個人健康，然未侵害他人權益、犯罪手段平
    和等一切情狀，量處如主文所示之刑。
四、依刑事訴訟法第299條第1項前段、第273條之1第1項、第310
    條之2、第454條第2項，毒品危害防制條例第10條第1項，判
    決如主文。
五、如不服本判決，應於判決送達後10日內，向本院提出上訴書
    狀。
本案經檢察官鄭葆琳到庭執行職務。
中    華    民    國    100    年    11    月    30   日
                  刑事第一庭  法  官  高如宜
以上正本證明與原本無異。
如不服本判決，應於收受送達後10日內向本院提出上訴書狀（應
附繕本）。
                              書記官  陳慧玲
中    華    民    國   100    年    12    月    1     日
附錄本件論罪科刑法條：
毒品危害防制條例第10條
施用第一級毒品者，處6月以上5年以下有期徒刑。
附件：
臺灣臺南地方法院檢察署檢察官起訴書
                                   100年度毒偵字第1452號
    被      告  孫鳳梅  女  33歲（民國○○年○○月○○日生）
                        住臺南市歸仁區○○○路○段95巷30
                        弄51號
                        （另案於法務部矯正署臺南監獄臺南
                        分監執行中）
                        國民身分證統一編號：Ｚ000000000號
上列被告因違反毒品危害防制條例案件，業經偵查終結，認應該
提起公訴，茲將犯罪事實及證據並所犯法條分敘如下：
            犯罪事實
一、孫鳳梅前於民國94年間因施用毒品案件，經臺灣臺南地方法
    院以94年度毒聲字第672號裁定送觀察、勒戒後，認無繼續
    施用之傾向，於94年10月24日釋放出所，由本署檢察官以94
    年度營毒偵字第316號、94年度毒偵字第2407號為不起訴處
    分確定。又於97年間，因施用毒品案件，經上開法院以97年
    度訴字第1007號判決判處應執行有期徒刑10月，緩刑3年確
    定。詎其猶未戒除毒癮，又基於施用第一級毒品之犯意，於
    100年4月4日上午1時50分許，在臺南市安平區運河旁某隱密
    處，以針筒注射之方式施用第一級毒品海洛因1次。嗣孫鳳
    梅因另案經警於100年4月8日下午1時許予以拘提，經警徵得
    孫鳳梅之同意後採尿送驗，初步檢驗結果呈鴉片類陽性反應
    ，始查知上情。
二、案經臺南市政府警察局歸仁分局移送偵辦。
            證據並所犯法條
一、證據清單與待證事實：
┌──┬────────────┬───────────┐
│編號│      證據清單          │      待證事實        │
├──┼────────────┼───────────┤
│ 1  │被告孫鳳梅之自白        │被告施用第一級毒品海洛│
│    │                        │因之事實。            │
├──┼────────────┼───────────┤
│ 2  │臺灣檢驗科技股份有限公司│被告經其同意於100年4月│
│    │濫用藥物檢驗報告1份、臺 │8日下午1時45分許採尿送│
│    │南市政府警察局歸仁分局送│驗，初步檢驗顯示被告尿│
│    │驗尿液檢體編號與姓名對照│液呈鴉片類陽性反應，確│
│    │表1份                   │認檢驗結果呈可待因68ng│
│    │                        │／ml、嗎啡255ng／ml等 │
│    │                        │數值，均已超越臺灣檢驗│
│    │                        │科技股份有限公司可檢出│
│    │                        │之最低濃度，足證被告施│
│    │                        │用第一級毒品之事實。  │
│    │                        │                      │
├──┼────────────┼───────────┤
│3   │本署刑案資料查註紀錄表、│被告經觀察、勒戒執行完│
│    │全國施用毒品案件紀錄表、│畢後5年內再犯本件施用 │
│    │完整矯正簡表            │毒品罪嫌之事實。      │
│    │                        │                      │
│    │                        │                      │
└──┴────────────┴───────────┘
二、按「初步檢驗應採用免疫學分析方法，檢驗結果尿液檢體中
    濫用藥物或其代謝物之濃度在下列閾值以上者，應判定為陽
    性：二、鴉片類藥物：300ng/mL。」、「初步檢驗結果在閾
    值以上或有疑義之尿液檢體，應再以氣相層析質譜分析方法
    進行確認檢驗，若無適當氣相層析質譜分析方法者，得採用
    適當之液相層析質譜分析方法進行確認檢驗。確認檢驗結果
    在下列閾值以上者，應判定為陽性：二、海洛因、鴉片類藥
    物：(一)嗎啡：300ng/mL。(二)可待因：甲基安非他命300
    ng/mL。」、「司法案件之濫用藥物尿液，必要時得採用最
    低可定量濃度為閾值，不受第15條、第18條規定限制。」，
    濫用藥物尿液檢驗作業準則第15條、第18條、第20條分別定
    有明文；又按「尿液中甲基安非他命、安非他命檢驗濃度超
    過最低可定量濃度值，可確認該尿液含有甲基安非他命及其
    代謝物安非他命成分，可知被告曾使用甲基安非他命或可代
    謝成甲基安非他命之藥物。至確認報告判定該尿液為陰性，
    係依據行政院衛生署公布之『濫用藥物尿液檢驗作業準則』
    第18條確認檢驗之閾值規定。惟該準則第20條規定，司法案
    件之濫用藥物尿液，必要時得採最低可定量濃度為閾值，不
    受第15條、第18條規定限制」等情，此有行政院衛生署管制
    藥品管理局93年7月20日管檢字第0930006616號函述明綦詳
    。是核被告所為，係犯違反毒品危害防制條例第10條第1項
    之罪嫌。被告有施用毒品犯行，其持有毒品之低度行為，應
    為施用毒品之高度行為所吸收，應依施用毒品行為論處。
三、依毒品危害防制條例第23條第2項、刑事訴訟法第251條第1
    項提起公訴。
    此  致
臺灣臺南地方法院
中    華    民    國   100    年    8     月    17    日
                              檢  察  官  錢 鴻 明
本件證明與原本無異
中    華    民    國   100    年    8     月    23    日
                              書  記  官  沈 妙 玲
附錄法條：
毒品危害防制條例第10條第1項
施用第一級毒品者，處 6 月以上 5 年以下有期徒刑。